ܝܠܦ,,pʿal,ethpʿel,paʿʿel,ethpaʿʿal,aphʿel,ettaphʿal
perfect,3MS,ܝܺܠܶܦ,ܐܶܬܺܝܠܶܦ,ܝܰܠܶܦ,ܐܶܬܝܰܠܰܦ,ܐܰܘܠܶܦ,ܐܶܬܬܰܘܠܰܦ
perfect,3FS,ܝܶܠܦܰܬ,ܐܶܬܝܰܠܦܰܬ,ܝܰܠܦܰܬ,ܐܶܬܝܰܠܦܰܬ,ܐܰܘܠܦܰܬ,ܐܶܬܬܰܘܠܦܰܬ
perfect,2MS,ܝܺܠܶܦܬ,ܐܶܬܺܝܠܶܦܬ,ܝܰܠܶܦܬ,ܐܶܬܝܰܠܰܦܬ,ܐܰܘܠܶܦܬ,ܐܶܬܬܰܘܠܰܦܬ
perfect,2FS,ܝܺܠܶܦܬܝ,ܐܶܬܺܝܠܶܦܬܝ,ܝܰܠܶܦܬܝ,ܐܶܬܝܰܠܰܦܬܝ,ܐܰܘܠܶܦܬܝ,ܐܶܬܰܝܘܰܦܬܝ
perfect,1S,ܝܶܠܦܶܬ,ܐܶܬܝܰܠܦܶܬ,ܝܰܠܦܶܬ,ܐܶܬܝܰܠܦܶܬ,ܐܰܘܠܦܶܬ,ܐܶܬܰܝܘܦܶܬ
perfect,3MP,ܝܺܠܶܦܘ,ܐܶܬܺܝܠܶܦܘ,ܝܰܠܶܦܘ,ܐܶܬܝܰܠܰܦܘ,ܐܰܘܠܶܦܘ,ܐܶܬܬܰܘܠܰܦܘ
perfect,3FP,ܝܺܠܶܦ̈ܝ,ܐܶܬܺܝܠܶܦ̈ܝ,ܝܰܠܶܦ̈ܝ,ܐܶܬܝܰܠܰܦ̈ܝ,ܐܰܘܠܶܦ̈ܝ,ܐܶܬܬܰܘܠܰܦ̈ܝ
perfect,2MP,ܝܺܠܶܦܬܽܘܢ,ܐܶܬܺܝܠܶܦܬܽܘܢ,ܝܰܠܶܦܬܽܘܢ,ܐܶܬܝܰܠܰܦܬܽܘܢ,ܐܰܘܠܶܦܬܽܘܢ,ܐܶܬܬܰܘܠܰܦܬܽܘܢ
perfect,2FP,ܝܺܠܶܦܬ̈ܶܝܢ,ܐܶܬܺܝܠܶܦ̈ܬܶܝܢ,ܝܰܠܶܦܬ̈ܶܝܢ,ܐܶܬܝܰܠܰܦ̈ܬܶܝܢ,ܐܰܘܠܶܦܬ̈ܶܝܢ,ܐܶܬܬܰܘܠܰܦ̈ܬܶܝܢ
perfect,1P,ܝܺܠܶܦܢ,ܐܶܬܺܝܠܶܦܢ,ܝܰܠܶܦܢ,ܐܶܬܝܰܠܰܦܢ,ܐܰܘܠܶܦܢ,ܐܶܬܬܰܘܠܰܦܢ
imperfect,3MS,ܢܺܐܠܰܦ,ܢܶܬܺܝܠܶܦ,ܢܝܰܠܶܦ,ܢܶܬܝܰܠܰܦ,ܢܰܘܠܶܦ,ܢܶܬܬܰܘܠܰܦ
imperfect,3FS,ܬܺܐܠܰܦ,ܬܶܬܺܝܠܶܦ,ܬܝܰܠܶܦ,ܬܶܬܝܰܠܰܦ,ܬܰܘܠܶܦ,ܬܶܬܬܰܘܠܰܦܝ
imperfect,2MS,ܬܺܐܠܰܦ,ܬܶܬܺܝܠܶܦ,ܬܝܰܠܶܦ,ܬܶܬܝܰܠܰܦ,ܬܰܘܠܶܦ,ܬܶܬܬܰܘܠܰܦ
imperfect,2FS,ܬܺܐܠܦܺܝܢ,ܬܶܬܝܰܠܦܺܝܢ,ܬܝܰܠܦܺܝܢ,ܬܶܬܝܰܠܦܺܝܢ,ܬܰܘܠܦܺܝܢ,ܬܶܬܬܰܘܠܦܺܝܢ
imperfect,1S,ܐܺܐܠܰܦ,ܐܶܬܺܝܠܶܦ,ܐܶܝܰܠܶܦ,ܐܶܬܝܰܠܰܦ,ܐܰܘܠܶܦ,ܐܶܬܬܰܘܠܰܦ
imperfect,3MP,ܢܺܐܠܦܽܘܢ,ܢܶܬܺܝܰܠܦܽܘܢ,ܢܝܰܠܦܽܘܢ,ܢܶܬܝܰܠܦܽܘܢ,ܢܰܘܠܦܽܘܢ,ܢܶܬܬܰܘܠܦܽܘܢ
imperfect,3FP,ܢܺܐܠ̈ܦܳܢ,ܢܶܬܺܝܰܠܦ̈ܳܢ,ܢܝܰܠܦ̈ܳܢ,ܢܶܬܝܰܠܦ̈ܳܢ,ܢܰܘܠܦ̈ܳܢ,ܢܶܬܬܰܘܠܦ̈ܳܢ
imperfect,2MP,ܬܺܐܠܦܽܘܢ,ܬܶܬܺܝܰܠܦܽܘܢ,ܬܝܰܠܦܽܘܢ,ܬܶܬܝܰܠܦܽܘܢ,ܬܰܘܠܦܽܘܢ,ܬܶܬܬܰܘܠܦܽܘܢ
imperfect,2FP,ܬܺܐܠ̈ܦܳܢ,ܬܶܬܺܝܰܠܦ̈ܳܢ,ܬܝܰܠܦ̈ܳܢ,ܬܶܬܝܰܠܦ̈ܳܢ,ܬܰܘܠܦ̈ܳܢ,ܬܶܬܬܰܘܠܦ̈ܳܢ
imperfect,1P,ܢܺܐܠܰܦ,ܢܶܬܺܝܠܶܦ,ܢܝܰܠܶܦ,ܢܶܬܝܰܠܰܦ,ܢܰܘܠܶܦ,ܢܶܬܬܰܘܠܰܦ
imperative,MS,ܝܺܠܽܘܦ,ܐܶܬܝܰܠܦ,ܝܰܠܶܦ,ܐܶܬܝܰܠܰܦ,ܐܰܘܠܶܦ,ܐܶܬܬܰܘܠܰܦ
imperative,FS,ܝܺܠܽܘܦܝ,ܐܶܬܝܰܠܦܝ,ܝܰܠܶܦܝ,ܐܶܬܝܰܠܰܦܝ,ܐܰܘܠܶܦܝ,ܐܶܬܬܰܘܠܰܦܝ
imperative,MP,ܝܺܠܽܘܦܘ,ܐܶܬܝܰܠܦܘ,ܝܰܠܶܦܘ,ܐܶܬܝܰܠܰܦܘ,ܐܰܘܠܶܦܘ,ܐܶܬܬܰܘܠܰܦܘ
imperative,FP,ܝܺܠܽܘܦ̈ܝ,ܐܶܬܝܰܠܦ̈ܝ,ܝܰܠܶܦ̈ܝ,ܐܶܬܝܰܠܰܦ̈ܝ,ܐܰܘܠܶܦ̈ܝ,ܐܶܬܬܰܘܠܰܦ̈ܝ
active-participle,MS,ܝܳܠܶܦ,ܡܶܬܺܝܠܶܦ,ܡܝܰܠܶܦ,ܡܶܬܝܰܠܰܦ,ܡܰܘܠܶܦ,ܡܶܬܬܰܘܠܰܦ
active-participle,FS,ܝܳܠܦܳܐ,ܡܶܬܝܰܠܦܳܐ,ܡܝܰܠܦܳܐ,ܡܶܬܝܰܠܦܳܐ,ܡܰܘܠܦܳܐ,ܡܶܬܬܰܘܠܦܳܐ
active-participle,MP,ܝܳܠܦܺܝܢ,ܡܶܬܝܰܠܦܺܝܢ,ܡܝܰܠܦܺܝܢ,ܡܶܬܝܰܠܦܺܝܢ,ܡܰܘܠܦܺܝܢ,ܡܶܬܬܰܘܠܦܺܝܢ
active-participle,FP,ܝܳܠ̈ܦܳܢ,ܡܶܬܝܰܠܦ̈ܳܢ,ܡܝܰܠܦ̈ܳܢ,ܡܶܬܝܰܠܦ̈ܳܢ,ܡܰܘܠܦ̈ܳܢ,ܡܶܬܬܰܘܠܦ̈ܳܢ
passive-participle,MS,ܝܺܠܺܝܦ,,ܡܝܰܠܰܦ,,ܡܰܘܠܰܦ,
passive-participle,FS,ܝܺܠܺܝܦܳܐ,,ܡܝܰܠܦܳܐ,,ܡܰܘܠܦܳܐ,
passive-participle,MP,ܝܺܠܺܝܦܺܝܢ,,ܡܝܰܠܦܺܝܢ,,ܡܰܘܠܦܺܝܢ,
passive-participle,FP,ܝܺܠܺܝܦ̈ܳ,,ܡܝܰܠ̈ܦܳܢ,,ܡܰܘܠ̈ܦܳܢ,
infinitive,,ܡܺܐܠܰܦ,ܡܶܬܺܝܠܳܦܽܘ,ܡܝܰܠܳܦܽܘ,ܡܶܬܝܰܠܳܦܽܘ,ܡܰܘܠܳܦܽܘ,ܡܶܬܬܰܘܠܳܦܽܘ
